臺灣新竹地方法院刑事判決
110年度訴字第672號
公  訴  人  臺灣新竹地方檢察署檢察官
被      告  黃冠華



            陳逢宇



上列被告等因詐欺等案件，經檢察官提起公訴（110 年度偵字第
9462、11203 號），被告等於本院準備程序中，就被訴事實均為
有罪之陳述，經告知被告等簡式審判程序之旨，並聽取公訴人及
被告等之意見後，經本院合議庭裁定改依簡式審判程序進行，本
院判決如下：
    主  文
黃冠華犯三人以上共同冒用政府機關及公務員名義詐欺取財罪，
處有期徒刑壹年貳月。未扣案之犯罪所得新臺幣肆仟肆佰柒拾元
沒收，於全部或一部不能沒收或不宜執行沒收時，追徵其價額。
陳逢宇犯三人以上共同冒用政府機關及公務員名義詐欺取財罪，
處有期徒刑壹年參月。未扣案之犯罪所得新臺幣柒仟肆佰伍拾元
沒收，於全部或一部不能沒收或不宜執行沒收時，追徵其價額。
    事  實
一、緣黃冠華於民國110 年4 月間某日及陳逢宇於110 年3、4月
　　間某日分別加入由黃韋銓、洪唯原（以上2 人均另案偵辦中
　　）及其餘真實姓名年籍均不詳之成年人所發起、出資、主持
　　、操縱及指揮之具有持續性、牟利性及結構性之詐騙集團犯
　　罪組織，黃冠華係擔任提領詐騙款項之車手工作，約定可自
　　其所提領詐騙金額中抽成百分之3 之款項以作為報酬；又陳
　　逢宇係擔任監督車手及向車手收取所提領款項後再往上交予
　　上游，暨亦擔任提領詐騙款項之車手等工作，約定可自其所
　　收取金額中抽成百分之2 之款項，暨自其所提領詐騙金額中
　　抽成百分之3 之款項以作為報酬。黃冠華及陳逢宇即與黃韋
　　銓、洪唯原及所屬前開詐騙集團不詳成年成員共同基於三人
　　以上冒用政府機關及公務員名義詐欺取財之犯意聯絡及行為
　　分擔，先由該詐騙集團內其他成年成員，於110 年7 月16日
　　12時許，撥打電話予王薇瑄，假冒為中華電信客服人員，向
　　王薇瑄佯稱：有申辦行動電話門號且欠費云云，接著轉接予
　　另名詐騙集團內某成年成員，假冒係高雄市鼓山區偵查隊警
　　員，向王薇瑄先後詐稱：要幫忙開立報案三聯單及查詢個資
　　是否外洩云云，以及有涉嫌毒品及帳戶洗錢之案件，有1 筆
　　在中國信託帳戶內之洗錢金額為新臺幣（下同）768 萬元云
　　云，並轉由該詐騙集團內某成年成員假冒偵查隊隊長，向王
　　薇瑄訛稱：需提供郵局及銀行帳戶資料，暨存款金額云云，
　　再轉由該詐騙集團內某成年成員假冒為高雄地檢署檢察官，
　　向王薇瑄騙稱：帳戶內之款項均是洗錢所得，不得告知家人
　　，否則會害家人成為共犯云云，最後轉由該詐騙集團內某成
    年成員假冒為主任檢察官，向王薇瑄詐稱：需將存摺及提款
    卡裝入牛皮紙袋內，放置在關東公園的溜滑梯上，會有人過
    去拿取云云，致使王薇瑄信以為真而陷於錯誤，於電話中告
    知對方網路銀行之密碼，並依詐騙集團成年成員之指示，將
    其名義之中華郵政股份有限公司帳號000-00000000000000號
    帳戶（以下簡稱中華郵政帳戶）之網路銀行資料、彰化商業
    銀行帳號000-000000000000號帳戶（以下簡稱彰化銀行帳戶
    ）之網路銀行資料及提款卡1 張等物均裝入牛皮紙袋中，於
    110年7月16日16時50分許將之放置在新竹市東區光復路1段3
    02 巷口內之關東公園某處。而該詐騙集團上游確認前揭帳
    戶之網路銀行資料及彰化銀行帳戶提款卡1 張等物已放置後
    ，即以通訊軟體通知黃冠華及陳逢宇，黃冠華與陳逢宇遂共
    同搭乘由洪唯原所駕駛車牌號碼0000-00 號自用小客車，至
    上址附近，由黃冠華負責下車拿取前揭裝有帳戶之網路銀行
    資料及提款卡1 張之牛皮紙袋，陳逢宇則負責監督黃冠華之
    舉止，洪唯原係負責駕駛上揭自用小客車。黃冠華取得前揭
    牛皮紙袋後拿回上揭自用小客車，陳逢宇打開後，將前開彰
    化銀行帳戶之提款卡1 張交予黃冠華，黃冠華遂依陳逢宇利
    用通訊軟體所為之指示，於如附表一編號1 至8 號所示時地
    ，均持前開彰化銀行帳戶之提款卡，分別提領如附表一編號
    1至8號所示之款項後，連同前開彰化銀行帳戶之提款卡，全
    部交予陳逢宇，之後黃冠華即自行離去，陳逢宇則將黃冠華
    所交予之款項連同前開彰化銀行帳戶之提款卡一併交予洪唯
    原再轉交予該詐騙集團之上手。又陳逢宇於翌日（即110年7
     月17日）依黃韋銓之指示，搭乘洪唯原所駕駛自用小客車
    ，於如附表一編號9 至16號所示時地，均持黃韋銓所交付前
    開彰化銀行帳戶之提款卡，分別提領如附表一編號9 至16號
    所示之款項後，至雲林縣崙背鄉某處，將前述款項連同前開
    彰化銀行帳戶之提款卡一併交予黃韋銓再轉交予該詐騙集團
    之上手。而黃冠華因此取得依所提領金額百分之3 計算之報
    酬，陳逢宇則獲取分別依所收取金額百分之2 計算暨依所提
    領金額百分之3計算之報酬。嗣因王薇瑄察覺受騙後報警處
    理，經警調閱相關監視器畫面後，於110 年8 月23日17時30
    分許，在彰化縣○○市○○街00號之2 處拘提黃冠華到案，並扣
    得其所有三星廠牌之行動電話（IMEI碼：000000000000000 
    、000000000000000 號）1 支；暨於110 年9 月23日10時15
    分許，在嘉義縣○○市○○路0 段00號前拘提陳逢宇到案，因而
    為警循線查悉上情。
二、案經王薇瑄訴由新竹市警察局第二分局報請臺灣新竹地方檢
    察署檢察官偵查起訴。
　　理  由
一、本件被告黃冠華及陳逢宇所犯組織犯罪防制條例第3 條第1
    項後段之參與犯罪組織罪、刑法第339 條之4 第1 項第1 款
    、第2 款之三人以上共同冒用政府機關及公務員名義犯詐欺
    取財罪等，均非死刑、無期徒刑、最輕本刑為3 年以上有期
　　徒刑之罪，或高等法院管轄第一審之案件，被告黃冠華及陳
　　逢宇於本院準備程序進行中，就被訴事實均為有罪之陳述，
　　經本院合議庭認合於刑事訴訟法第273 條之1 第1 項之規定
　　，裁定進行簡式審判程序，亦予敘明。
二、訊據被告黃冠華及陳逢宇對於前揭事實均坦承不諱（見訴字
　　第672 號卷第28、29、65至68、90、91頁），並經告訴人王
　　薇瑄於警詢時指訴綦詳（見他字第2290號卷第83至85頁），
　　且為共犯洪唯原於警詢時供述在卷（見偵字第9462號卷第56
　　至58頁），亦有新竹市警察局第二分局照片黏貼紀錄表4 份
　　、監視器畫面翻拍照片30幀、車手提款熱點一覽表3 份、車
　　輛詳細資料報表1 份、新竹市警察局第二分局關東橋派出所
　　受理各類案件紀錄表1 份、犯罪時間金額一覽表2 份、彰化
　　銀行查詢帳戶最近交易資料1 份、彰化銀行存摺存款交易明
　　細查詢結果1 份、內政部警政署反詐騙諮詢專線紀錄表1 份
 　 、指認犯罪嫌疑人紀錄表4 份、網路通訊軟體擷圖黏貼紀錄
　　表4 份、自願受搜索同意書3 份、新竹市警察局第二分局搜
　　索扣押筆錄1 份、扣押物品目錄表1 份、臺灣新竹地方檢察
　　署檢察官拘票2份及報告書2份、手機畫面翻拍照片10幀及勘
　　察採證同意書1 份等附卷足稽（見他字第2290號卷第9 至19
　　、82、87至96頁、偵字第9462號卷第3 、11至27、30至33、
　　38、39、59至73、112至115頁、偵字第11203 號卷第3、4、
　　14至38、40、41頁），足認被告黃冠華及陳逢宇前開自白核
　　與事實相符而均堪以採信。從而，本案事證明確，被告黃冠
　　華及陳逢宇所為前揭犯行均堪以認定，應均予以依法論科。
三、論罪科刑：
（一）按依組織犯罪防制條例第2 條之規定，該條例所稱「犯罪
      組織」，係指3 人以上，以實施強暴、脅迫、詐術、恐嚇
      為手段或最重本刑逾5 年有期徒刑之刑之罪，所組成具有
      持續性或牟利性之有結構性組織；而該有結構性組織，指
      非為立即實施犯罪而隨意組成，不以具有名稱、規約、儀
      式、固定處所、成員持續參與或分工明確為必要。查本案
      如事實欄第一段所述詐騙集團之成員，至少已有被告黃冠
      華及陳逢宇、共犯洪唯原、黃韋銓、陸續冒用中華電信客
　　　服人員身分、高雄市鼓山區偵查隊警員、偵查隊隊長、高
　　　雄地檢署檢察官暨主任檢察官等公務員身分之其餘真實姓
　　　名年籍均不詳之詐騙集團成年成員，且告訴人王薇瑄係遭
　　　被告黃冠華及陳逢宇、共犯洪唯原及黃韋銓暨所屬該詐騙
　　　集團之其他成年成員，以前述方式施以詐術騙取帳戶網路
　　　銀行資料及提款卡、密碼等物，該詐騙集團自屬3 人以上
　　　以實施詐術為手段所組成具有持續性及牟利性之有結構性
　　　組織，而對告訴人王薇瑄實行詐欺犯行至明。
（二）核被告黃冠華及陳逢宇所為，均係犯組織犯罪防制條例第
　　　3 條第1 項後段之參與犯罪組織罪及刑法第339 條之4 第
　　　1 項第1 款、第2 款之三人以上共同冒用政府機關及公務
　　　員名義詐欺取財罪。又告訴人王薇瑄遭詐騙後所交付前開
　　　帳戶網路銀行資料及彰化銀行帳戶提款卡，暨被告黃冠華
　　　於如附表一編號1 至8 號、被告陳逢宇於如附表一編號9
　　　至16號所示時地各提領告訴人王薇瑄名義之前開彰化銀行
　　　帳戶內款項等，被告黃冠華將各該提領款項均交予被告陳
　　　逢宇，被告陳逢宇則交予共犯洪唯原再轉交上手，暨被告
　　　陳逢宇將所提領款項均交予共犯黃韋銓再轉交上手，從而
　　　就告訴人王薇瑄而言，各屬侵害其財產法益，各行為之獨
　　　立性甚為薄弱，依一般社會通念難以強行分開，在刑法評
　　　價上應視為數個舉動之接續施行，應論以接續犯之一罪。
（三）又按刑法之共同正犯，包括共謀共同正犯及實行共同正犯
      二者在內；祇須行為人有以共同犯罪之意思，參與共同犯
      罪計畫之擬定，互為利用他人實行犯罪構成要件之行為，
      完成其等犯罪計畫，即克當之，不以每一行為人均實際參
      與部分構成要件行為或分取犯罪利得為必要，有最高法院
      96年度臺上字第1882號判決要旨可資參照；而共同正犯間
      ，非僅就其自己實行之行為負其責任，並在犯意聯絡之範
      圍內，對於他共同正犯所實行之行為，亦應共同負責；且
      其犯意聯絡之表示，無論為明示之通謀或相互間有默示之
      合致，均不在此限，亦有最高法院98年度臺上字第2655號
      判決要旨可供參照。又以目前遭破獲之電話詐騙集團之運
      作模式，係先以詐騙集團收集人頭通訊門號及金融機構帳
      戶，以供該集團彼此通聯、對被害人施以詐術、接受被害
      人交付或匯入受騙款項及將贓款為多層次轉帳之使用，並
      避免遭檢警調機關追蹤查緝，再由該集團成員以虛偽之情
      節詐騙被害人，於被害人因誤信受騙而交付或將款項匯入
      指定帳戶後，除繼續承襲先前詐騙情節繼續以延伸之虛偽
      事實詐騙該被害人使該被害人能繼續匯入更多款項外，並
      為避免被害人發覺受騙報警，使因遭受詐騙故交付之提款
      卡無法提領被害人名義之金融機構帳戶內款項，或使人頭
      帳戶遭列為警示帳戶而無法取得被害人已匯款遭詐騙款項
      ，多於取得提款卡後，或確認被害人已匯款後，即迅速指
      派集團成員依提領款項之數額，分別以臨櫃提款或自動櫃
      員機領款等方式，將詐得贓款即刻提領殆盡；此外，為避
      免因於收集人頭帳戶或於臨櫃提領詐得贓款時，遭檢警調
      查獲該集團，多係由集團成員出面從事該等高風險之臨櫃
      提款、自動櫃員機領款或向被害人收取款項工作（即「車
      手」工作），其餘成員則負責管理帳務或擔任居間聯絡之
      後勤人員。是依上開電話詐騙集團之運作模式，參照前述
      刑法共同正犯之規範架構，不論招攬帳戶或車手、擔任車
      手工作而負責取款、居間聯絡或監督車手並告知取款時地
　　　、或協助記帳及保管詐騙所得款項之行為，均係該詐騙集
　　　團犯罪計畫不可或缺之重要環節。而共同正犯，在合同之
　　　意思內各自分擔犯罪行為之一部，相互利用他人之行為，
　　　以達其犯罪之目的者，即應對全部所發生之結果共同負責
　　　。查被告黃冠華及陳逢宇參與共犯洪唯原、黃韋銓及其他
　　　成年成員所屬該詐騙集團，雖渠等不負責對告訴人王薇瑄
　　　施以詐術，而推由同集團其他成年成員為之，然被告黃冠
　　　華及陳逢宇就渠等所參與前述詐欺取財犯行，與該詐騙集
　　　團其他成員之間，分工各擔任招募成員、打電話施詐、居
　　　間聯繫、向告訴人王薇瑄收取帳戶之網路銀行資料及提款
　　　卡、持提款卡提領告訴人王薇瑄名義之帳戶內款項暨上繳
　　　所提領款項等任務，各應具有相互利用之共同犯意，並各
　　　自分擔部分犯罪行為，揆諸上開說明，被告黃冠華及陳逢
　　　宇參與本案犯行，與該詐騙集團其他成員間，具有犯意聯
　　　絡與行為分擔，為共同正犯。
（四）又按組織犯罪防制條例第3 條第1 項前段與後段，分別對
      於「發起、主持、操縱、指揮」及「參與」犯罪組織者，
      依其情節不同而為處遇，行為人雖有其中一行為（如參與
      ），不問其有否實施各該手段（如詐欺）之罪，均成立本
      罪。然在未經自首或有其他積極事實，足以證明其確已脫
      離或解散該組織之前，其違法行為，仍繼續存在，即為行
      為之繼續，而屬單純一罪，至行為終了時，仍論為一罪。
      又刑法上一行為而觸犯數罪名之想像競合犯存在之目的，
      在於避免對於同一不法要素予以過度評價。自然意義之數
      行為，得否評價為法律概念之一行為，應就客觀構成要件
      行為之重合情形、主觀意思活動之內容、所侵害之法益與
      行為間之關連性等要素，視個案情節依社會通念加以判斷
      。刑法刪除牽連犯之規定後，原認屬方法目的或原因結果
      ，得評價為牽連犯之二犯罪行為間，如具有局部之同一性
      ，或其行為著手實行階段可認為同一者，得認與一行為觸
      犯數罪名之要件相侔，依想像競合犯論擬。倘其實行之二
      行為，無局部之重疊，行為著手實行階段亦有明顯區隔，
      依社會通念難認屬同一行為者，應予分論併罰。因而行為
      人以一參與詐欺犯罪組織，並分工加重詐欺行為，同時觸
      犯參與犯罪組織罪及加重詐欺取財罪，雖其參與犯罪組織
      之時、地與加重詐欺取財之時、地，在自然意義上非完全
      一致，然二者仍有部分合致，且犯罪目的單一，依一般社
      會通念，認應評價為一罪方符合刑罰公平原則，應屬想像
      競合犯，如予數罪併罰，反有過度評價之疑，實與人民法
      律感情不相契合，有最高法院107 年度臺上字第1066號判
　　　決意旨可供參照。準此，因被告參與該詐騙集團之犯罪組
　　　織，其目的即在為該加重詐欺取財犯行，故其係以一行為
　　　同時觸犯參與犯罪組織罪及加重詐欺取財罪，依刑法第55
      條前段想像競合犯之規定，應從一重以加重詐欺取財罪論
      處。
（五）又按「犯第一項之罪者，應於刑之執行前，令入勞動場所
      ，強制工作，其期間為三年」，現行之組織犯罪防制條例
      第3 條第3 項定有明文，而修正前組織犯罪防制條例，對
      發起、主持、操縱、指揮或參與集團性、常習性及脅迫性
      或暴力性犯罪組織者，應於刑後強制工作之規定，經司法
      院釋字第528 號解釋尚不違憲；嗣該條例第2 條第1 項所
      稱之犯罪組織，經二次修正，已排除原有之「常習性」要
      件，另將實施詐欺手段之具有持續性或牟利性之有結構性
      組織，納入本條例適用範圍，並對參與犯罪組織之行為人
      ，於第3 條第1 項後段但書規定「參與情節輕微者，得減
      輕或免除其刑」。惟同條第3 項仍規定「應於刑之執行前
      ，令入勞動場所，強制工作，其期間為三年」，而未依個
      案情節，區分行為人是否具有反社會的危險性及受教化矯
      治的必要性，一律宣付刑前強制工作3 年。然則，衡諸該
      條例所規定之強制工作，性質上原係對於有犯罪習慣，或
      因遊蕩、懶惰成習而犯罪者，所為之處置，修正後該條例
      既已排除常習性要件，從而，本於法律合憲性解釋原則，
      依司法院釋字第471 號關於行為人有無預防矯治其社會危
      險性之必要，及比例原則等與解釋意旨不相衝突之解釋方
      法，為目的性限縮，對犯該條例第3 條第1 項之參與犯罪
      組織罪者，視其行為之嚴重性、表現之危險性、對於未來
      行為之期待性，以及所採措施與預防矯治目的所需程度，
      於有預防矯治其社會危險性之必要，且符合比例原則之範
      圍內，由法院依該條例第3 條第3 項規定，一併宣告刑前
      強制工作，最高法院刑事大法庭108 年度臺上大字第2306
      號裁定意旨可資參照。經查被告黃冠華及陳逢宇雖參與本
      案詐騙集團之犯罪組織，然並非擔任該組織之主謀、操控
      者或核心幹部，渠等所參與地位係較低階之聽從指示而收
      取及提領詐騙款項之車手，暨監督車手工作之人，均非基
　　　於直接對告訴人王薇瑄施用詐術之地位，相較於整體詐欺
　　　集團之運作模式以觀，渠等行為之嚴重性與社會危險性均
　　　較低，於宣告一年以上有期徒刑，對於預防及矯治其社會
　　　危險性應已足夠，若再予以宣告刑前強制工作，顯然輕重
　　　失衡、不必要且違反比例原則。是由以上被告黃冠華及陳
　　　逢宇參與本案詐欺集團犯罪組織之情節、分擔之角色，暨
　　　因此所表現之危險性，情節尚非十分嚴重，尚未達確有非
　　　使渠等為強制工作外，已無其他方法為教化以防免渠等未
　　　來對於社會之危險性。從而，本院認對被告黃冠華及陳逢
　　　宇參與詐騙集團犯罪組織期間所犯本案所宣告之有期徒刑
　　　，應已足收教化及預防、矯治之目的，尚無再宣告令予強
　　　制工作之必要，附此敘明。
（六）爰審酌被告黃冠華及陳逢宇均未循正當途徑以賺取財物，
　　　反參與詐騙集團而擔任取款車手及監督車手之工作，共同
　　　假藉政府機關及公務員之名義行騙，致使告訴人王薇瑄陷
　　　於錯誤而給付財物，被告黃冠華及陳逢宇持提款卡提領告
　　　訴人王薇瑄名義之帳戶內款項後，均上繳予詐騙集團上手
　　　，並因此均獲取報酬，是被告黃冠華及陳逢宇所為均破壞
　　　社會秩序及人與人間之根本信賴，實不足取；並衡酌被告
　　　黃冠華及陳逢宇之素行、犯罪之動機、手段、情節、目的
　　　、所生損害情形、渠等擔任角色分工及參與程度、犯後均
　　　坦承犯行，惟均未與告訴人王薇瑄達成和解，賠償損害，
　　　兼衡被告黃冠華為國中畢業之智識程度、有母親及1 位姊
　　　姊之家人、前從事粗工之工作、日薪1300元，月收入約2
　　　萬5000元之家庭及生活狀況；被告陳逢宇為高中肄業之智
　　　識程度、有祖父母之家人、自幼為祖母所扶養、父親已搬
　　　出去，甚少聯絡，母親已沒有聯絡、其從事粗工之工作、
　　　日薪1100元，月收入約2 萬元之家庭及生活狀況等一切情
　　　狀，分別量處如主文所示之刑，以資懲儆。
四、沒收：
（一）按供犯罪所用、犯罪預備之物或犯罪所生之物，屬於犯罪
      行為人者，得沒收之；犯罪所得，屬於犯罪行為人者，沒
      收之；前二項之沒收，於全部或一部不能沒收或不宜執行
      沒收時，追徵其價額，刑法第38條第2 項前段、第38條之
      1 第1 項前段、第3 項分別定有明文。再按犯罪所得財物
      之沒收追繳，往昔固採共犯（指共同正犯）連帶說。惟就
      刑事處罰而言，「連帶」本具有「連坐」之性質。在民事
      上，連帶債務之成立，除當事人明示外，必須法律有規定
      者為限（民法第272 條參照）。而沒收兼具刑罰與保安處
      分之性質，以剝奪人民之財產權為內容，係對於人民基本
      權所為之干預，自應受法律保留原則之限制。共同實行犯
      罪行為之人，基於責任共同原則，固應就全部犯罪結果負
      其責任，但因其等組織分工及有無不法所得，未必盡同，
      特別是集團性或重大經濟、貪污犯罪，彼此間犯罪所得分
      配懸殊，其分配較少甚或未受分配之人，如仍應就全部犯
      罪所得負連帶沒收追繳之責，超過其個人所得之剝奪，無
      異代替其他參與者承擔刑罰，違反罪刑法定原則、個人責
      任原則以及罪責相當原則。此與司法院院字第2024號解釋
      側重在填補損害而應負連帶返還之責任並不相同。故共同
      犯罪所得財物之追繳、沒收或追徵，應就各人所分得之財
      物為之，有最高法院105 年度臺上字第251 號判決意旨足
　　　資參照。
（二）經查被告黃冠華及陳逢宇加入共犯黃韋銓、洪唯原及其餘
　　　真實姓名年籍亦不詳之成年人所組成詐騙集團，被告黃冠
　　　華係擔任提領被害人名義之帳戶內款項之車手工作，約定
　　　可依其所提領金額百分之3 計算之款項以作為報酬；又被
　　　告陳逢宇係擔任監督車手之舉止及向車手收取所提領款項
　　　後再往上交予上游，暨提領被害人名義之帳戶內款項之車
　　　手等工作，約定可自其所收取金額中抽成百分之2 之款項
　　　，暨自其所提領詐騙金額中抽成百分之3 之款項以作為報
　　　酬，而被告黃冠華及陳逢宇均有獲得報酬，其中部分均作
　　　為抵償渠等所分別積欠共犯黃韋銓之賭債等情，業據被告
　　　黃冠華及陳逢宇分別於警詢、偵訊及本院審理時供述甚詳
　　　（見偵字第9462號卷第8、9、46頁、偵字第11203 號卷第
　　　12、48頁、訴字第672 號卷第30、31、66、67頁），是以
　　　被告黃冠華為本案犯行所獲得報酬共計4470元【（2 萬元
　　　＋2 萬元＋2 萬元＋2 萬元＋2 萬元＋2 萬元＋2 萬元＋
　　　9000元）×3％＝4470元】，被告陳逢宇為本案犯行所獲得
　　　報酬共計7450元【（2 萬元＋2 萬元＋2 萬元＋2 萬元＋
　　　2 萬元＋2 萬元＋2 萬元＋9000元）×2％＋（2 萬元＋2
 　　 萬元＋2 萬元＋2 萬元＋2 萬元＋2 萬元＋1 萬9000元＋
　　　1 萬元）×3％＝7450元】，各係被告黃冠華及陳逢宇為本
　　　案犯行之犯罪所得，均未扣案，爰應依刑法第38條之1 第
　　　1 項前段、第3 項之規定宣告沒收，於全部或一部不能沒
　　　收或不宜執行沒收時，追徵其價額。
（三）另扣案之三星廠牌行動電話（IMEI碼：000000000000000
      、000000000000000 號）1 支，雖為被告黃冠華所有，但
      未供聯絡本案之事情等情，業據被告黃冠華於本院審理時
　　　供述在卷（見訴字第672 號卷第85頁），復查無其他證據
　　　足資證明上開行動電話1 支係供被告黃冠華為本案犯行時
　　　所用、預備或所得之物，亦非屬違禁物或應義務沒收之物
　　　，爰不予宣告沒收或追徵，附此敘明。
據上論斷，應依刑事訴訟法第273 條之1 第1 項、第299 條第1
項前段，組織犯罪防制條例第3 條第1 項後段，刑法第11條前段
、第28條、第339 條之4 第1 項第1 款、第2 款、第55條前段、
第38條之1 第1 項、第3 項，刑法施行法第1 條之1 第1 項，判
決如主文。
本案經檢察官周文如提起公訴，檢察官陳亭宇到庭執行職務。
中　　華　　民　　國　　110 　年　　12　　月　　10　　日
　　　　　　　　　刑事第一庭    法  官   楊惠芬
以上正本證明與原本無異。  
如不服本判決應於收受送達後20日內向本院提出上訴書狀，並應
敘述具體理由；其未敘述上訴理由者，應於上訴期間屆滿後20日
內向本院補提理由書（均須按他造當事人之人數附繕本）「切勿
逕送上級法院」。告訴人或被害人如對於本判決不服者，應具備
理由請求檢察官上訴，其上訴期間之計算係以檢察官收受判決正
本之日期為準。　　　　　　　　　
中　　華　　民　　國　　110 　年　　12　　月　　16　　日
                　　　　　　　　書記官   李艷蓉
附表一：（元：新臺幣）
編號 被害人 提領人 提  領  時  間 提領金額 提      領      地      點 1 王薇瑄 黃冠華 110 年7 月16日 17時22分13秒許  2 萬元 新竹市○區○○○路000 號之 全家超商新竹關新店之自動櫃 員機 2   110 年7 月16日 17時30分12秒許 2 萬元 新竹市○區○○○路000 號之 萊爾富超商新竹虹鑫店之自動 櫃員機 3   110 年7 月16日 17時44分47秒許 2 萬元 新竹市○區○○路000 號1 樓 之臺灣中小企業銀行竹科分行 之自動櫃員機 4   110 年7 月16日 17時45分50秒許 2 萬元  5   110 年7 月16日 17時46分45秒許 2 萬元  6   110 年7 月16日 17時47分44秒許 2 萬元  7   110 年7 月16日 17時48分43秒許 2 萬元  8   110 年7 月16日 17時50分9 秒許 9000元  9  陳逢宇  110 年7 月17日 0 時10分54秒許 2 萬元 彰化縣○○鄉○○路00號之伸 港全興郵局之自動櫃員機  10   110 年7 月17日 0 時11分56秒許 2 萬元  11   110 年7 月17日 0 時12分59秒許 2 萬元  12   110 年7 月17日 0 時14分4 秒許 2 萬元  13   110 年7 月17日 0 時15分4 秒許 20005 元（其中5 元為手續 費）  14   110 年7 月17日 0 時16分2 秒許 20005 元 （其中5 元為手續 費）  15   110 年7 月17日 0 時17分11秒許 19005 元 （其中5 元為手續 費）  16   110 年7 月17日 0 時39分15秒許 10005 元 （其中5 元為手續 費）  

附錄本案論罪科刑法條：
組織犯罪防制條例第3 條：
發起、主持、操縱或指揮犯罪組織者，處三年以上十年以下有期
徒刑，得併科新臺幣一億元以下罰金；參與者，處六月以上五年
以下有期徒刑，得併科新臺幣一千萬元以下罰金。
犯前項之罪，受刑之執行完畢或赦免後，再犯該項之罪，其發起
、主持、操縱或指揮者，處五年以上有期徒刑，得併科新臺幣二
億元以下罰金；參與者，處一年以上七年以下有期徒刑，得併科
新臺幣二千萬元以下罰金。
犯第一項之罪者，應於刑之執行完畢或赦免後，令入勞動場所，
強制工作，其期間為三年；犯前項之罪者，其期間為五年。前項
強制工作，於刑之執行完畢或赦免後，檢察官認為無執行之必要
者，得檢具事證聲請法院免其執行。
第三項強制工作執行已滿一年六個月，而執行機關認為無繼續執
行之必要者，得檢具事證，報請檢察官聲請法院免予繼續執行。
刑法第339 條之4 ：
犯第三百三十九條詐欺罪而有下列情形之一者，處一年以上七年
以下有期徒刑，得併科一百萬元以下罰金：
一、冒用政府機關或公務員名義犯之。
二、三人以上共同犯之。
三、以廣播電視、電子通訊、網際網路或其他媒體等傳播工具，
    對公眾散布而犯之。
前項之未遂犯罰之。